【裁判字號】    89,上易,2732
【裁判日期】    891019
【裁判案由】    恐嚇
【裁判全文】
台灣高等法院台中分院刑事判決                  八十九年度上易字第二七三二號
    上  訴  人
    即  被  告  乙○○
    選任辯護人  林益堂
右上訴人因恐嚇案件，不服台灣台中地方法院中華民國八十九年十月十九日第一審判
決（民國八十九年度易字第二四七九號，起訴案號：台灣台中地方法院檢察署八十九
年度偵字第七二號），提起上訴，本院判決如左：
    主  文
上訴駁回。
    事  實
一、乙○○曾於民國（下同）八十四年間因賭博案件，經本院判處有期徒刑六月，併
    科罰金一萬元確定，嗣於八十四年十一月二十九日易科及繳納罰金執行完畢，仍
    不知悔改。因認黃德智積欠會款新台幣（下同）二十餘萬元及投資款八十餘萬元
    遲不清償，且避不見面，為求討債，竟夥同自稱王姓、陳姓等數名不詳姓名之成
    年男子，共同基於概括之犯意，自八十八年九月間起至八十九年二月間止，連續
    多次前往黃德智之妻丙○○位於台中縣潭子鄉○○○街十三號九樓之住處及丙○
    ○工作地點台中市○○○路三三號二一樓之「世國旅行社」（起訴書誤載為台
    中市○○路九二號二樓「世冠旅行社」），要丙○○找黃德智出面及代夫清償欠
    款，而以加害身體之事，對丙○○恐嚇稱：「你還要不要上班，小孩還要不要上
    課，小孩上課途中不曉得會發生什麼事」等語，致丙○○心生畏懼，而生危害於
    安全。
二、案經被害人丙○○訴請台灣台中地方法院檢察署檢察官偵查起訴。
    理  由
一、訊之被告乙○○矢口否認有何恐嚇犯行，辯稱：伊只是要丙○○找黃德智出面處
    理債務而已，並未恐嚇；而黃德智積欠多人債務，有可能是他人對丙○○恐嚇催
    討云云。惟查：
    (一)右揭犯罪事實，業據被害人丙○○指訴甚詳；且被告於八十九年九月七日原審
      審理時，亦供承曾對丙○○說過：「你還要不要上班，小孩還要不要上課，小
      孩上課途中不曉得會發生什麼事」等語，惟辯稱其係因為被倒債，難免心裡不
      高興而說話重一些，但並無惡意云云。
    (二)證人林明娟於偵查中及原審訊問時，證稱：「我與丙○○是同一辦公室同事，
      丙○○會跟我講他家債務問題，去年十一、十二月間乙○○不斷打電話找丙○
      ○，後來親自到公司來找，他自己來二次，委託別人來三次，其中有一次乙○
      ○委託的二個人來公司直接找到丙○○在談，我看到丙○○在哭，所以過去了
      解，那個人要跟丙○○索討一百多萬元，說他先生一百多萬會錢要由她處理，
      問她還要不要繼續上班，小孩還要不要上學，說他不會對她怎麼樣，但換了公
      司其他人來，不知會怎麼樣，我就質疑說為什麼要恐嚇，他說不曉得小孩子上
      學途中會發生什麼意外，他說是乙○○派他們過來的」、「乙○○是來世國旅
      行社，他每次來都是三個人，但帶來的人都不一樣」等語（見台灣台中地方法
      院檢察署八十九年度他字第七六七號卷第五六頁背面、第五七頁及原審卷第四
      七〡四八頁）。
    (三)證人趙淑青於偵查中，亦證稱乙○○有向丙○○催討債務，丙○○有稱被恐嚇
      等語（見同署上開案卷第五五頁背面筆錄）。
    上開證人林明娟、趙淑青所為證言與告訴人丙○○指訴之情節相符，而渠等與被
    告均無仇隙，衡情應無捏詞誣陷被告之理。綜上所述，被告之言詞，有對丙○○
    施壓之意，且足使丙○○知悉將受加害身體之惡害，致產生畏怖之心理狀態，而
    生危害於安全。從而，被告上開所辯，無非事後卸責之詞，不足採信，本件事證
    明確，其犯行洵堪認定。而事實既已明確，被告尚聲請本院傳訊大城花鄉大樓管
    理員浦獻堂，以證明其絕無恐嚇情事云云，即無必要，併此敘明。
三、(一)核被告所為，係犯刑法第三百零五條以加害身體之事，恐嚇他人，致生危害於
    安全罪。(二)其先後多次犯行，時間緊密，觸犯構成要件相同之罪，顯係基於概括
    犯意反覆為之，為連續犯，應依刑法第五十六條規定，以一罪論，並加重其刑。
    (三)被告與該自稱王姓、陳姓等數名不詳姓名之成年男子，就右揭犯行，有犯意之
    聯絡及行為之分擔，均為共同正犯。(四)查被告有右揭前科，有台灣高等法院台中
    分院被告全國前案紀錄表一件附卷可按，其於五年內再犯本件有期徒刑以上之罪
    ，為累犯，應依法遞加其刑。(五)原審審酌被告因黃德智積欠其債務遲不清償，又
    避不見面，乃找其妻丙○○處理，因未如願，始為上開恐嚇犯行，其犯罪之動機
    、目的尚屬單純，而其所用手段、所生之危害亦非至重及其於犯罪後仍否認犯行
    等一切情狀，而依刑法第二十八條、第五十六條、第三百零五條、第四十七條、
    第四十一條，罰金罰鍰提高標準條例第一條前段、第二條之規定，量處有期徒刑
    四月，並諭知易科罰金之折算標準，其認事用法並無不合，量刑亦稱允當，上訴
  人仍執前詞，請求本院撤銷原判決云云，並無理由，應由本院判決駁回。
四、據上論斷，應依刑事訴訟法第三百六十八條，判決如主文。
本案經檢察官甲○○到庭執行職務。
中      華      民      國    八十九    年      十二    月      十三    日
                                  台灣高等法院台中分院刑事第八庭
                                        審判長法  官  羅  得  村
                                              法  官  古  金  男
                                              法  官  林  輝  煌
右正本證明與原本無異。
不得上訴。
                                              書記官  劉  恒  宏
中      華      民      國    八十九    年      十二    月      十四    日
附錄：
刑法第三百零五條：
以加害生命、身體、自由、名譽、財產之事，恐嚇他人致生危害於安全者，處二年以
下有期徒刑、拘役或三百元以下罰金。
                                                                        Ｄ


司法院資訊處製作；財團法人民間司法改革基金會備份。
